臺灣高雄地方法院刑事判決　　　　　　　96年度訴字第2003號
公　訴　人　臺灣高雄地方法院檢察署檢察官
被　　　告　乙○○○
　　　　　　　　　　　（現另案羈押於臺灣高雄看守所）
上列被告因違反毒品危害防制條例案件，經檢察官提起公訴（96
年度毒偵字第3289號），嗣因被告於準備程序中就被訴事實為有
罪之陳述，經詢問檢察官、被告意見後，合議庭乃裁定由受命法
官獨任改行簡式審判程序判決如下：
    主  文
乙○○○施用第一級毒品，累犯，處有期徒刑拾月。扣案之海洛
因夾鏈袋壹只，沒收銷燬之；扣案之針筒壹支，沒收之。又施用
第二級毒品，累犯，處有期徒刑陸月。應執行有期徒刑壹年參月
。扣案之海洛因夾鏈袋壹只，沒收銷燬之；扣案之針筒壹支，沒
收之。
    事  實
一、乙○○○前因施用毒品案件，經觀察、勒戒後，認有繼續施
    用毒品之傾向，送強制戒治，於民國90年7 月8 日執行強制
    戒治完畢，並經本院以89年度鳳簡字第164 號判處有期徒刑
    6 月確定，於91年4 月26日縮刑期滿執行完畢；復於強制戒
    治執行完畢釋放後5 年內，即於93年間因施用第一、二級毒
    品案件，經本院以94年度訴字笫800 號判決分別判處有期徒
    刑8 月、4 月，並定應執行刑為10月確定，而於95年12月14
    日假釋出監，並於96年4 月17日期滿假釋未經撤銷，以執行
    完畢論。詎其仍未戒除毒品，復分別基於施用第一級毒品海
    洛因、第二級毒品甲基安非他命犯意，分別於96年3 月22日
    上午8 時30分許，在高雄縣大寮鄉○○村○○街89號住處房
    間內，以將海洛因摻水置入針筒注射手臂血管方式施用第一
    級毒品海洛因1 次；於96年3 月22日中午某時，在上址，以
    將甲基安非他命置於玻璃球內燒烤生煙吸食之方式，施用第
    二級毒品甲基安非他命1 次。嗣於96年3 月22日下午3 時30
    分許，在高雄縣翁園村翁園國小旁涼亭為警查獲，經採集尿
    液送驗結果呈嗎啡、甲基安非他命陽性反應，並扣得海洛因
    1 包（檢體用罄）、注射針筒1 支，始悉上情。
二、案經高雄縣政府警察局林園分局報告臺灣高雄地方法院檢察
    署檢察官偵查起訴。
    理  由
一、本件被告乙○○○所犯為死刑、無期徒刑、最輕本刑為3 年
    以上有期徒刑以外之罪，其於準備程序進行中，就被訴事實
    為有罪之陳述，經受命法官告知簡式審判程序之旨，並聽取
    當事人之意見後，本院合議庭裁定由受命法官獨任進行簡式
    審判程式，合先敘明。
二、被告前因施用毒品案件，經觀察、勒戒後，認有繼續施用毒
    品之傾向，送強制戒治，於90年7 月8 日執行強制戒治完畢
    ，並經本院以89年度鳳簡字第164 號判處有期徒刑6 月確定
    ，於91年4 月26日縮刑期滿執行完畢；復於強制戒治執行完
    畢釋放後5 年內，即於93年間復因施用第一、二級毒品案件
    ，經本院以94年度訴字笫800 號分別判處有期徒刑8 月、4
    月，並定應執行刑為10月確定，並於96年4 月17日期滿假釋
    未經撤銷，以執行完畢論等情，有臺灣高等法院被告前案紀
    錄表在卷可稽，顯見被告前所接受之徒刑執行程序，尚未能
    遮斷毒癮，被告再為本案施用毒品犯行，仍屬「再犯」之情
    ，應依法論科（最高法院95年5 月9 日第7 次刑事庭會議決
    定、95年度台上字第1071號判決參照）。
三、上揭事實，業據被告坦承不諱，且被告於96年3 月22日採集
    之尿液，經檢驗呈嗎啡、甲基安非他命陽性反應，有尿液代
    號與真實姓名對照表及台灣檢驗科技股份有限公司96年4 月
    4 日第KＺ000000000000號濫用藥物尿液檢驗報告各1 紙在卷
    足憑（見偵卷第16頁至第17頁）。又海洛因於人體內會水解
    為嗎啡，再循嗎啡代謝方式排出體外，亦經行政院衛生署80
    年以056954號函釋明確。扣案疑似海洛因粉末1 包，經鑑定
    後含第一級毒品海洛因成分（檢體用罄），亦有高雄市立凱
    旋醫院96年4 月9 日高市凱醫驗字第3800號檢驗報告（見偵
    卷第13頁）附卷可參。被告自白與事實相符，事證明確，其
    犯行足堪認定，應依法論科。
四、按海洛因及甲基安非他命分別為毒品危害防制條例第2 條第
    2 項第1 款、第2 款所規定之第一級毒品及第二級毒品，核
    被告所為，係犯同條例第10條第1 項、第2 項之施用第一級
    毒品、第二級毒品罪。其施用第一級、第二級毒品前後持有
    毒品之低度行為，為其施用毒品之高度行為所吸收，不另論
    罪。被告所犯上開二罪，犯意各別，行為互殊，方法有異，
    所犯構成要件不同，應分論併罰。被告曾有如前所述之論罪
    科刑前科，此有上開前案紀錄表在卷可按，其於有期徒刑執
    行完畢後5 年內，故意再犯本件施用第一、二級毒品等有期
    徒刑以上之罪，為累犯，均應依刑法第47條第1 項規定加重
    其刑。爰審酌被告前因施用毒品案件，經觀察勒戒、強制戒
    治及刑之執行，竟仍未能徹底戒絕毒品，顯見其無戒毒悔改
    之意，惟念其犯後坦承犯行，又其施用毒品僅自戕一己之身
    體健康，尚未對他人造成危害等一切情狀，量處如主文所示
    之刑，並依刑法第51條第5 款之規定，定其應執行刑。扣案
    之白色粉末1 包（檢體用罄），經檢驗結果含第一級毒品海
    洛因成分，有高雄市立凱旋醫院96年4 月9 日高市凱醫驗字
    第3800號檢驗報告（見偵卷第13頁）1 份附卷可參，該盛裝
    上開海洛因之空包裝袋內含極微量之第一級毒品海洛因，足
    認前開空包裝袋內殘留極微量第一級毒品海洛因而無法析離
    ，該包裝袋應整體視為毒品，應依毒品危害防制條例第18條
    第1 項前段規定沒收銷燬之，至鑑驗耗損之毒品因已滅失，
    自無庸併予宣告沒收銷燬。又扣案注射針筒1 支係屬被告所
    有且供其犯罪預備之物，應依刑法第38條第1 項第2 款規定
    宣告沒收。
據上論斷，應依刑事訴訟法第273 條之1 第1 項、第299 條第1
項前段，毒品危害防制條例第10條第1 項、第2 項、第18條第1
項前段，刑法第11條、第47條第1 項、第38條第1 項第2 款、第
51 條 第5 款，判決如主文。
本案經檢察官甲○○到庭執行職務。
中　　華　　民　　國　　96　　年　　6 　　月　　29　　日
                  刑事第一庭    法　官  王淑惠
以上正本證明與原本無異。
如不服本判決，應於判決送達後10日內，向本院提出上訴狀。
中　　華　　民　　國　　96　　年　　6 　　月　　29　　日
                                書記官  郭素蓉
附錄法條
毒品危害防制條例第10條
施用第一級毒品者，處 6 月以上 5 年以下有期徒刑。
施用第二級毒品者，處 3 年以下有期徒刑。
